【裁判字號】    90,上易,1241
【裁判日期】    900919
【裁判案由】    賭博等
【裁判全文】
臺灣高等法院臺南分院刑事判決           九十年度上易字第一二四一號      Ｃ
      上  訴  人
      即  被  告  乙  ○  ○
右上訴人因賭博等案件，不服臺灣嘉義地方法院九十年度易字第四八四號中華民國九
十年六月二十一日第一審判決（起訴案號：臺灣嘉義地方法院檢察署九十年度偵字第
二四○一號），提起上訴，本院判決如左：
      主      文
原判決關於乙○○恐嚇部分撤銷。
乙○○連續以加害生命之事，恐嚇他人致生危害於安全，累犯，處拘役參拾日，如易
科罰金，以佰元折算壹日。
      事      實
一、乙○○前於民國（下同）八十八年間因犯傷害、贓物等罪，分經臺灣雲林地方法
    院與臺灣嘉義地方法院各判處有期徒刑四月，如易科罰金以三百元折算一日及有
    期徒刑三月確定，於八十九年五月一日執行完畢。竟仍不知悔改，於九十年二月
    二十日下午，基於賭博之犯意，至甲○○位於嘉義市○區○○街四十一之二號之
    住處，為公眾得出入之場所向組頭甲○○簽賭六合彩後，以其簽中「四星」為由
    ，要求甲○○交付彩金新台幣（下同）六十萬元，甲○○以其僅簽中「三星」而
    予以拒絕（甲○○及乙○○涉犯賭博罪部分均已判決確定）。乙○○遂基於恐嚇
    危害安全之概括犯意，於九十年二月二十日晚上九時許（公訴人誤為晚上七時許
    ）、同年月二十一日中午十二時許及同日晚上九時止，連續三次前往甲○○位於
    上址之住處，以「如不付錢叫渠店不要開，厝不要住，要渠全家死光光」等加害
    他人生命之事，恐嚇甲○○，致生危害於甲○○之人身安全。
二、案經甲○○訴請嘉義市警察局第一分局報請臺灣嘉義地方法院檢察署檢察官偵查
    起訴。
      理      由
一、訊據上訴人即被告乙○○除坦承於九十年二月二十日向被告甲○○簽賭六合彩之
    事實外，矢口否認右揭恐嚇危害安全犯行，並辯稱：被告甲○○係因證人即其夫
    林梅卿與其之傷害罪官司，欲逼其和解，所以，被告甲○○才會告其恐嚇，並找
    證人呂文賢、柯榮源作偽證云云。
二、惟查，被告乙○○右揭恐嚇危害安全之犯行，業據告訴人甲○○指訴甚詳，且與
    證人呂文賢、柯榮源於警訊時證述（詳見警卷第九頁背面、第十二頁背面）及偵
    查中結證之情節相符（見偵查卷第二十五頁貝面）。而證人呂文賢、柯榮源與被
    告乙○○素無怨隙，其中證人呂文賢與被告乙○○尚屬舊識，此業經證人呂文賢
    、柯榮源證述在卷，復為被告乙○○所自承，衡諸常情，證人呂文賢、柯榮源應
    無誣攀而任令自己擔負偽證罪責之理。再者，證人林梅卿對被告乙○○所犯傷害
    罪之部分，業經雙方達成和解，而由證人林梅卿賠償被告乙○○十萬元後，被告
    乙○○撤回告訴，同時，本件被告乙○○所犯恐嚇危害安全罪部分，雙方亦達成
    和解，被告乙○○無須為任何賠償，雙方握手言和等情，業經告訴人甲○○及被
    告乙○○供述在卷，並有嘉義市西區調解委員會調解筆錄二紙在卷可資佐證，足
    見被告乙○○與證人林梅卿、告訴人甲○○間有關因簽賭六合彩而生之傷害與恐
    嚇危害安全案件，係透過嘉義市西區調解委員會之公開、正式管道調解，並賠償
    被告乙○○十萬元後，方獲解決，並無私下協調之情形，加以被告乙○○無須賠
    償甲○○，告訴人甲○○、證人林梅卿即願與被告乙○○和解，衡諸常情，甲○
    ○應未以誣指被告乙○○恐嚇危害安全之方法，迫使被告乙○○撤回對證人林梅
    卿之傷害告訴，否則，告訴人甲○○、證人林梅卿亦無須於賠償被告乙○○十萬
    元後，始獲被告乙○○撤回對證人林梅卿之傷害告訴。參以被告乙○○為六合彩
    彩金之爭議而至告訴人甲○○位於上址之住處要債，其口氣當無良好之理，且被
    告乙○○雖一再以前開情詞置辯，惟其並無法提出任何具體之證據供本院參酌等
    情，被告乙○○之辯解尚難採信。本件事證明確，被告乙○○恐嚇危害安全之犯
    行洵堪認定。
三、核被告乙○○關於恐嚇告訴人甲○○行為，係犯刑法第三百零五條之恐嚇危害安
    全罪。被告乙○○先後三次所犯恐嚇危害安全罪部分，時間緊接，方法相同，所
    犯係構成要件相同之罪名，顯係基於概括犯意為之，應依刑法第五十六條連續犯
    規定論以一罪，並加重其刑。查被告乙○○前於八十八年間因犯傷害、贓物等罪
    ，分別經臺灣雲林地方法院與臺灣嘉義地方法院判處有期徒刑四月，如易科罰金
    以三百元折算一日及有期徒刑三月確定，於八十九年五月一日執行完畢，此有臺
    灣嘉義地方法院檢察署刑案資料查註紀錄表、臺灣高等法院被告全國前案紀錄表
    各一份在卷可查，其受有期徒刑之執行完畢，五年以內再犯本件有期徒刑以上之
    恐嚇危害安全罪，為累犯，應依刑法第四十七規定，遞加重其刑。
四、原審就被告乙○○所犯恐嚇危害安全罪部分，予以論罪科刑，固非無見，惟查被
    告第一次恐嚇甲○○時間係在九十年二月二十日晚上九時許，業據被告乙○○及
    證人呂文賢供明，原判決誤以為係在同日晚上七時許所為，尚有未洽，又本件被
    告恐嚇甲○○之原因乃得不到彩金一時氣憤所引起，顯情有可原，又事後雙方已
    達成和解，原判決仍予論處有期徒刑肆月，不無失入。被告上訴否認犯罪指摘原
    判決不當，固無足取，惟原判決既有可議，自無可維持，應予撤銷改判。爰審酌
    被告乙○○犯罪之動機、目的、犯罪之手段、品行、犯罪所生之危害、犯罪後已
    與告訴人甲○○及其夫林梅卿達成和解等一切情狀，從輕量處如主文所示之拘役
    ，並諭知易科罰金之折算標準，以資儆懲。
據上論結，應依刑事訴訟法第三百六十九條第一項前段、第三百六十四條、第二百九
十九條第一項前段、刑法第五十六條、第三百零五條、第四十七條，第四十一條第一
項前段，罰金罰鍰提高標準條例第一條前段、第二條，判決如主文。
本案經檢察官許仲瑩到庭執行職務。
中    華    民    國      九十      年      九      月      十九        日
                                  臺灣高等法院臺南分院刑事第四庭
                                      審判長法官  陳    義    仲
                                            法官  蔡    崇    義
                                            法官  徐    財    福
右正本證明與原本無異。
不得上訴。
                                      法院書記官  王    全    龍
中    華    民    國      九十      年      九      月     二十         日
附錄法條：
刑法第三百零五條：以加害生命、身體、自由、名譽、財產之事，恐嚇他人致生危害
                  於安全者，處二年以下有期徒刑、拘役或三百元以下罰金。


司法院資訊處製作；財團法人民間司法改革基金會備份。
